# 请教陈版主：有关收到迪链办理现金折扣的账务处理

提问人：changhe228 时间：2023-08-01 11:49:
陈版主，您好
目前公司收到一些迪链数字化债权凭证，收到后直接在迪链平台办理现金折扣以提前收回款项，现金折扣的付款人为基础合同的债务人，现金折扣合同约定：付款人在平台审核通过该现金折扣申请，则视为付款人接受申请人的现金折扣申请。付款人审核通过后，实际支付款项自付款人银行账户划出之时起即视为付款人已履行所对应所有基础合同项下的应付账款的偿付义务。对于该现金折扣，感觉应终止确认收到的迪链数字化债权凭证，现金流入计入到经营活动现金流量中。不知这样处理是否恰当，请老师指点。

回答人：chenyiwei
根据四部委 2021 年年报工作通知（财会[2021]32号）：“企业因销售商品、提供服务等取得的、不属于《中华人民共和国票据法》规范票据的“云信”、“融信”等数字化应收账款债权凭证，不应当在“应收票据”项目中列示。企业管理“云信”、“融信”等的业务模式以收取合同现金流量为目标的，应当在“应收账款”项目中列示；既以收取合同现金流量为目标又以出售为目标的，应当在“应收款项融资”项目中列示。企业转让“云信”、“融信”等时，应当根据《企业会计准则第 23 号——金融资产转移》（财会〔 2017 〕 8 号）判断是否符合终止确认的条件并进行相应的会计处理。
”。
此类供应链票据的签发和流通基础是核心企业的信用保证，其条款通常约定在该平台内的背书转让或者贴现是不附追索权的。实务中如果确保只能在该平台背书转让和贴现，不涉及该平台以外的第三方，一般理解可以终止确认，相应地将贴现收回的现金流列入“销售商品、提供劳务收到的现金”。